臺灣彰化地方法院刑事判決             100年度訴字第1206號
公  訴  人  臺灣彰化地方法院檢察署檢察官
被      告  李秋智
上列被告因違反毒品危害防制條例案件，經檢察官提起公訴（10
0 年度撤緩毒偵字第43號），本院依簡式審判程序判決如下：
    主  文
李秋智施用第一級毒品，累犯，處有期徒刑玖月。
    事  實
一、李秋智前因施用毒品案件，經本院於民國91年12月11日以91
    年度毒聲字第3028號裁定送觀察、勒戒後，認有繼續施用毒
    品之傾向，再經本院於92年1 月9 日以92年度毒聲字第55號
    裁定令入戒治處所施以強制戒治，於93年1 月9 日執行完畢
    釋放出所，並由臺灣彰化地方法院檢察署檢察官於93年3 月
    16日以93年度戒毒偵字第89號為不起訴處分確定。復因施用
    毒品案件，經臺灣高等法院臺中分院於96年2 月14日以95年
    度上訴字第2841號判決處有期徒刑8 月確定，後因中華民國
    九十六年罪犯減刑條例實施，則經同院於96年7 月25日以96
    年度聲減字第1532號裁定減為有期徒刑4 月確定（第1 案）
    。再因施用毒品案件，經臺灣高等法院臺中分院於96年10月
    23日以96年度上訴字第2422號判決處有期徒刑8 月，減為有
    期徒刑4 月確定（第2 案）。另因施用毒品案件，經本院於
    97年3 月19日以97年度訴字第589 號判決處有期徒刑8 月，
    減為有期徒刑4 月確定（第3 案）。上開3 案嗣經本院於97
    年6 月5 日以97年度聲字第945 號裁定定應執行有期徒刑11
    月確定，經入監服刑，於96年10月24日縮短刑期執行完畢。
    復因施用毒品案件，經本院於96年11月9 日以96年度訴字第
    1804號判決處有期徒刑7 月確定，又因竊盜案件，經本院於
    96年8 月29日以96年度彰簡字第800 號判決處拘役30日確定
    ，上開有期徒刑及拘役接續入經服刑，甫於98年4 月16日縮
    短刑期執行完畢。詎仍未戒除毒癮，復基於施用第一級毒品
    海洛因之犯意，於98年8 月16日上午11時許，在其位於彰化
    縣花壇鄉○○村○○街100 號住處，以將海洛因粉末置入注
    射針筒（業已丟棄，未扣案）內加水後，再以針筒注射血管
    之方式，施用海洛因1 次。嗣經警於98年8 月20日下午6 時
    許，在彰化縣花壇鄉○○村○○路燕霧巷口盤查，發現其為
    毒品列管人口，後經其同意採尿送驗，結果呈可待因、嗎啡
    陽性反應，而悉上情。
二、案經彰化縣警察局彰化分局報請臺灣彰化地方法院檢察署檢
    察官偵查起訴。
    理  由
一、被告李秋智所犯為死刑、無期徒刑、最輕本刑為3 年以上有
    期徒刑或高等法院管轄第一審案件以外之罪，並於本院行準
    備程序時就被訴事實為有罪之陳述，本院合議庭依刑事訴訟
    法第273 條之1 第1 項規定，裁定改由受命法官獨任行簡式
    審判程序，合先敘明。
二、上揭事實，業據被告迭於警詢、偵訊及本院審理中均坦承不
    諱，且被告經警採集其尿送檢驗結果，確呈可待因及嗎啡陽
    性反應，此有彰化縣警察局彰化分局委託檢驗尿液代號與真
    實姓名對照認證單、詮昕科技股份有限公司於98年9 月3 日
    出具之編號00000000號濫用藥物尿液檢驗報告各1 紙在卷可
    稽；足認被告任意性自白與事實相符。又被告前因施用毒品
    案件，經本院於91年12月11日以91年度毒聲字第3028號裁定
    送觀察、勒戒後，認有繼續施用毒品之傾向，再經本院於92
    年1 月9 日以92年度毒聲字第55號裁定令入戒治處所施以強
    制戒治，於93年1 月9 日執行完畢釋放出所，並由臺灣彰化
    地方法院檢察署檢察官於93年3 月16日以93年度戒毒偵字第
    89號為不起訴處分確定；復因施用毒品案件，經臺灣高等法
    院臺中分院於96年2 月14日以95年度上訴字第2841號判決處
    有期徒刑8 月確定，後因中華民國九十六年罪犯減刑條例實
    施，則經同院於96年7 月25日以96年度聲減字第1532號裁定
    減為有期徒刑4 月確定之事實，復有臺灣彰化地方法院檢察
    署刑案資料查註紀錄表、臺灣高等法院被告前案紀錄表各1
    份在卷可證。綜上所述，本件事證已臻明確，被告前開犯行
    ，堪以認定，應予依法論科。
三、按海洛因為毒品危害防制條例第2 條第2 項第1 款所規定之
    第一級毒品，不得施用，是核被告所為，係犯毒品危害防制
    條例第10條第1 項之施用第一級毒品罪；被告為供施用而持
    有毒品之低度行為，應為施用之高度行為所吸收，不另論罪
    。被告前有事實欄所載之前科資料，有臺灣高等法院被告前
    案紀錄表1 份在卷可稽，被告於受有期徒刑執行完畢後5 年
    內故意再犯本件有期徒刑以上之罪，為累犯，應依刑法第47
    條第1 項規定，加重其刑。爰審酌被告曾因施用毒品經送觀
    察、勒戒及強制戒治後，仍未知警惕，再犯本案之罪，足見
    其雖經上開治療程序，仍未徹底戒除惡習遠離毒害，顯未能
    善體國家設置觀察、勒戒機構，協助毒品施用者戒除毒害之
    良法美意，惟念及施用毒品本質上係戕害自身健康之行為，
    尚未嚴重破壞社會秩序或侵害他人權益，暨其犯後尚知坦承
    犯行、態度良好等一切情狀，量處如主文所示之刑，以示懲
    儆。
據上論斷，應依刑事訴訟法第273 條之1 第1 項、第299 條第1
項前段，毒品危害防制條例第10條第1 項，刑法第11條前段、第
47條第1 項，判決如主文。
本案經檢察官賴政安到庭執行職務。
中    華    民    國   100    年    11    月    7     日
                          刑事第二庭  法  官  林怡君
以上正本證明與原本無異。
如不服本判決應於收受判決後10日內向本院提出上訴書狀，並應
敘述具體理由；其未敘述上訴理由者，應於上訴期間屆滿後20日
內向本院補提理由書（均須按他造當事人之人數附繕本）「切勿
逕送上級法院」。
中    華    民    國   100    年    11    月    7     日
                                      書記官  顧嘉文
附錄本案論罪科刑法條全文：
毒品危害防制條例第10條
施用第一級毒品者，處 6 月以上 5 年以下有期徒刑。
施用第二級毒品者，處 3 年以下有期徒刑。